臺灣新北地方法院刑事判決
111年度金訴字第610號
公  訴  人  臺灣新北地方檢察署檢察官
被      告  蕭凱祐



上列被告因違反洗錢防制法等案件，經檢察官提起公訴（110年
度偵字第44591號），被告於準備程序中就被訴事實為有罪之陳
述，經告以簡式審判之旨，並聽取當事人意見後，本院合議庭裁
定由受命法官獨任進行簡式審判程序，判決如下：
    主  文
丁○○犯如附表一「主文」欄所示之罪，共貳罪，各處如附表一「
主文」欄所示之刑。應執行有期徒刑壹年陸月。緩刑肆年，並應
為如附件所示之事項。未扣案之犯罪所得新臺幣參仟元沒收，於
全部或一部不能沒收或不宜執行沒收時，追徵其價額。
    事  實
一、丁○○基於參與犯罪組織之犯意，自民國110年7月19日17時26
    分許（起訴書所載「19時25分許」，應予更正），加入真實
    姓名年籍均不詳、LINE通訊軟體（下稱LINE）暱稱「趙翊諼
    」、「@傑」（下稱「趙翊諼」、「@傑」）等人所屬3人以
    上，以實施詐術為手段，具有持續性或牟利性之結構性組織
    詐欺集團（無證據證明該詐欺集團內有未滿18歲之人，下稱
    本案詐欺集團），擔任提領、上繳詐欺所得之車手工作，並
    約定以其每日提領詐欺所得之2％作為報酬。嗣丁○○與「趙翊
    諼」、「@傑」及本案詐欺集團其他成員共同意圖為自己不
    法之所有，基於三人以上共同詐欺取財及掩飾或隱匿詐欺犯
    罪所得去向之一般洗錢犯意聯絡，先由丁○○於110年7月19日
    21時47分許，在其新北市○○區○○路000巷00弄00號住處，利
    用網際網路將其所申辦中華郵政股份有限公司（下稱中華郵
    政公司）帳號00000000000000號帳戶（下稱本案帳戶）之存
    摺封面拍照後，再以上傳LINE方式傳送予「趙翊諼」，供作
    收取詐騙款項使用；復由本案詐欺集團其他成員於附表二編
    號1、2「詐騙時間」欄所示時間，以附表二編號1、2「詐騙
    手法」欄所示方式，使附表二編號1、2「遭詐騙對象」欄所
    示之人均陷於錯誤，而於附表二編號1、2「匯款時間」欄所
    示時間，依本案詐欺集團成員指示將如附表二編號1、2「匯
    款金額」欄所示款項匯入本案帳戶內，之後再由丁○○依「@
    傑」指示，於附表二編號1、2「提領時間、地點」欄所示時
    間、地點（起訴書「犯罪事實」欄一第12行所載「19時25分
    許」、第14行所載「臨櫃」部分，均應刪除），提領如附表
    二編號1、2「提領金額」所示款項，並從中拿取新臺幣（下
    同）3,000元作為報酬後，將其餘款項上繳予「@傑」指示、
    自稱「外務」之人，以此方式掩飾、隱匿犯罪所得之去向。
    　　
二、案經乙○○、甲○○訴由新北市政府警察局三峽分局報請臺灣新
    北地方檢察署（下稱新北地檢署）檢察官偵查起訴。　
    理  由
壹、證據能力部分
一、按訊問證人之筆錄，以在檢察官或法官面前作成，並經踐行
    刑事訴訟法所定訊問證人之程序者為限，始得採為證據，組
    織犯罪防制條例第12條第1項中段定有明文，此為刑事訴訟
    證據能力之特別規定，且較92年2月6日修正公布，同年9月1
    日生效施行之刑事訴訟法證據章有關傳聞法則之規定更為嚴
    謹，自應優先適用。依上開規定，證人於警詢時之陳述，於
    違反組織犯罪防制條例案件，即不具證據能力，不得採為判
    決基礎（最高法院104年度台上字第203號判決意旨參照）。
    從而，證人即告訴人乙○○、甲○○各於警詢中之證述，就被告
    丁○○所犯違反組織犯罪防制條例部分，應無證據能力，而不
    得採為判決基礎。
二、再按上開關於組織犯罪防制條例之證據能力規定，必以犯罪
    組織成員係犯本條例之罪者，始足語焉，若係犯本條例以外
    之罪，即使與本條例所規定之罪，有裁判上一罪之關係，關
    於該所犯本條例以外之罪，其被告以外之人所為之陳述，自
    仍應依刑事訴訟法相關規定，定其得否為證據（最高法院10
    3年度台上字第2915號判決意旨參照）。準此，就被告所犯
    違反組織犯罪防制條例以外之罪名部分，有關上開證人證述
    之證據能力之認定，自應回歸刑事訴訟法論斷之。又本案經
    本院裁定改依簡式審判程序審理，則依刑事訴訟法第273條
    之2、同法第159條第2項之規定，不適用傳聞法則有關限制
    證據能力及證據調查之相關規定。
貳、實體部分
一、上開參與犯罪組織之犯罪事實部分，業據被告於本院準備程
    序及審理時均供認在卷，其餘犯罪事實亦於警詢、偵查中、
    本院準備程序及審理時均坦承不諱（見偵卷第9至15、161至
    162頁；本院卷第57、63頁），核與證人即告訴人乙○○、甲○○各於警詢中之證述（見偵卷第21至22、31至32頁）大致相
    符，並有本案帳戶存摺封面1份、告訴人乙○○提供之轉帳交
    易明細擷圖2張、告訴人乙○○所有之中國信託銀行、郵局存
    摺封面各1份、告訴人甲○○提供之轉帳交易明細擷圖3張、本
    案帳戶交易明細表1份、內政部警政署反詐騙諮詢專線紀錄
    表、金融機構聯防機制通報單各2份、被告提領款項及道路
    監視器畫面擷圖、被告照片共6張、被告與「趙翊諼」、「@
    傑」之LINE對話紀錄擷圖各12張、17張、「趙翊諼」、「@
    傑」之LINE首頁擷圖、中華郵政公司110年8月19日儲字第11
    00225837號函暨所附本案帳戶基本資料及歷史交易清單各1
    份、自動櫃員機監視錄影畫面翻拍照片6張、臺中市政府警
    察局清水分局明秀派出所、高雄市政府警察局前鎮分局前鎮
    派出所受理詐騙帳戶通報警示簡便格式表、告訴人乙○○之手
    機通訊紀錄各1份（見偵卷第19、23至27、35至49、59至80
    、91至103、115、137、147頁）在卷可證，綜合上開補強證
    據，足資擔保被告上開任意性自白，具有相當可信性，應堪
    信屬實。綜上，本案事證明確，被告上開犯行堪以認定，應
    予依法論科。
二、論罪科刑：
㈠、按組織犯罪防制條例所稱之犯罪組織，係指3人以上，以實施
    強暴、脅迫、詐欺、恐嚇為手段或最重本刑逾5年有期徒刑
    之罪，所組成具有持續性或牟利性之有結構性組織；而所稱
    有結構性組織，係指非為立即實施犯罪而隨意組成，不以具
    有名稱、規約、儀式、固定處所、成員持續參與或分工明確
    為必要，組織犯罪防制條例第2條第1項、第2項分別定有明
    文。查本案詐欺集團係於如附表二編號1、2「詐騙時間」欄
    所示時間，持續以實施詐術為手段向被害人行騙牟利，各次
    詐欺犯罪手段多所雷同，顯屬精心規劃設立之有結構性組織
    ，非為立即實施犯罪而隨意組成，可知本案詐欺集團成員均
    係以詐騙他人金錢、獲取不法所得為目的，並各依其等分工
    ，或為編織不實理由向被害人詐取金錢、或為上下聯繫、或
    為指派工作、或為收取詐欺款項轉交上游，堪認本案詐欺集
    團係透過縝密之計畫與分工，成員彼此相互配合，而由多數
    人所組成，於一定期間內存續，以實施詐欺為手段而牟利之
    具有完善結構之組織甚明，是本案詐欺集團自屬3人以上，
    以實施詐欺為手段，所組成具有持續性及牟利性之有結構性
    犯罪組織，而該當組織犯罪防制條例第2條第1項所稱之「犯
    罪組織」無疑。
㈡、次按行為人於參與詐欺犯罪組織之行為繼續中，先後多次為
    加重詐欺之行為，因參與犯罪組織罪為繼續犯，犯罪一直繼
    續進行，直至犯罪組織解散，或其脫離犯罪組織時，其犯行
    始行終結。故該參與犯罪組織與其後之多次加重詐欺之行為
    皆有所重合，然因行為人僅為一參與犯罪組織行為，侵害一
    社會法益，屬單純一罪，應僅就「該案中」與參與犯罪組織
    罪時間較為密切之首次加重詐欺犯行論以參與犯罪組織罪及
    加重詐欺罪之想像競合犯，而其他之加重詐欺犯行，祗需單
    獨論罪科刑即可，無需再另論以參與犯罪組織罪，以避免重
    複評價。是如行為人於參與同一詐欺集團之多次加重詐欺行
    為，因部分犯行發覺在後或偵查階段之先後不同，肇致起訴
    後分由不同之法官審理，為裨益法院審理範圍明確、便於事
    實認定，即應以數案中「最先繫屬於法院之案件」為準，以
    「該案件」中之「首次」加重詐欺犯行與參與犯罪組織罪論
    以想像競合。縱該首次犯行非屬事實上之首次，亦因參與犯
    罪組織之繼續行為，已為該案中之首次犯行所包攝，該參與
    犯罪組織行為之評價已獲滿足，自不再重複於他次詐欺犯行
    中再次論罪，俾免於過度評價及悖於一事不再理原則。至於
    「另案」起訴之他次加重詐欺犯行，縱屬事實上之首次犯行
    ，仍需單獨論以加重詐欺罪，以彰顯刑法對不同被害人財產
    保護之完整性，避免評價不足。且首次加重詐欺犯行，其時
    序之認定，自應以詐欺取財罪之著手時點為判斷標準，亦即
    依一般社會通念，咸認行為人以詐欺取財之目的，向被害人
    施用詐術，傳遞與事實不符之資訊，使被害人陷於錯誤，致
    財產有被侵害之危險時，即屬詐欺取財罪構成要件行為之著
    手，並非以取得財物之先後順序為認定依據（最高法院109
    年度台上字第3945號判決意旨參照）。經查，被告於本案繫
    屬前，並無因參與本案詐欺集團之加重詐欺犯行遭檢察官起
    訴而繫屬於法院，有卷附臺灣高等法院被告前案紀錄表1份
    可參，揆諸前揭說明，被告就如附表二編號1之犯罪事實部
    分，即應論以組織犯罪防制條例第3條第1項後段之參與犯罪
    組織罪。
㈢、復按共同實施犯罪行為之人，在合同意思範圍以內，各自分
    擔犯罪行為之一部，相互利用他人之行為，以達其犯罪之目
    的者，即應對於全部所發生之結果，共同負責。再共同正犯
    之成立，祇須具有犯意之聯絡及行為之分擔，既不問犯罪動
    機起於何人，亦不必每一階段犯行，均須參與。又共同正犯
    之意思聯絡，原不以數人間直接發生者為限，若有間接之聯
    絡者，亦包括在內，如甲分別邀約乙、丙犯罪，雖乙、丙間
    彼此並無直接之聯絡，亦無礙於其為共同正犯之成立。是行
    為人參與構成要件行為之實施，並不以參與構成犯罪事實之
    全部或始終參與為必要，即使僅參與構成犯罪事實之一部分
    ，或僅參與某一階段之行為，亦足以成立共同正犯。經查，
    本案詐欺取財之流程，係由本案詐欺集團成員先以如附表二
    編號1至2「詐騙手法」欄所示方式，使附表二編號1至2「遭
    詐騙對象」欄所示之人受騙匯款，之後由本案詐欺集團成員
    （如「趙翊諼」）介紹「車手」（如被告）加入本案詐欺集
    團後，再由「@傑」指示被告提領款項、上繳上開被害人遭
    詐騙之款項予收水（如「@傑」指示、自稱「外務」之人）
    ，再遞交予上游等各分層成員，其分工方式即如事實欄一所
    示，而被告與「趙翊諼」、「@傑」等人及本案詐欺集團其
    他成員間，顯係基於自己犯罪之犯意共同參與本案詐欺集團
    之分工，各自分擔犯罪構成要件行為之一部，相互利用他人
    之行為，以達詐欺犯罪之目的。被告與「趙翊諼」、「@傑
    」等人及本案詐欺集團其他成員間雖未必直接聯絡，惟各成
    員僅負責整個詐欺犯行中之一部分分擔，被告既分擔整體詐
    欺犯行過程中之如事實欄一所示之工作，是依前揭說明，被
    告自應就本案詐欺集團成員對附表二編號1、2「遭詐騙對象
    」欄所示之人行騙之行為共同負責，此部分自屬三人以上共
    同犯之。
㈣、再者，本案詐欺集團成員於附表二編號1、2「詐騙時間」欄
    所示時間，以附表二編號1、2「詐騙手法」欄所示方式，使
    附表二編號1、2「遭詐騙對象」欄所示之人均陷於錯誤，而
    於附表二編號1、2「匯款時間」欄所示時間，依本案詐欺集
    團成員指示將如附表二編號1、2「匯款金額」欄所示款項匯
    入本案帳戶內，之後再由被告依「@傑」指示，前往如附表
    二編號1、2「提領時間、地點」欄所示時間、地點，提領如
    附表二編號1、2「提領金額」欄所示款項，從中拿取3,000
    元作為報酬後，將其餘款項上繳予「@傑」指示、自稱「外
    務」之人，則被告將該特定犯罪所得遞交上游而移轉之行為
    ，因而有掩飾、隱匿其來源及去向之效果，難認僅單純犯罪
    後處分贓物之行為，即屬洗錢防制法第2條第2款之洗錢行為
    ，自應論以同法第14條第1項之一般洗錢罪。
㈤、是核被告就如附表二編號1所為，係犯組織犯罪防制條例第3
    條第1項後段之參與犯罪組織罪、洗錢防制法第14條第1項之
    一般洗錢罪、刑法第339條之4第1項第2款之三人以上共同詐
    欺取財罪；就如附表二編號2所為，係犯洗錢防制法第14條
    第1項之一般洗錢罪、刑法第339條之4第1項第2款之三人以
    上共同詐欺取財罪。又被告與「趙翊諼」、「@傑」及本案
    詐欺集團其他成員間就上開犯行，均有犯意聯絡及行為分擔
    ，應論以共同正犯。
㈥、另按組織犯罪防制條例係藉由防制組織型態之犯罪活動為手
    段，以達成維護社會秩序、保障人民權益之目的，乃於該條
    例第3條第1項前段與後段，分別對於「發起、主持、操縱、
    指揮」及「參與」犯罪組織者，依其情節不同而為處遇，行
    為人雖有其中一行為（如參與），不問其有否實行各該手段
    （如詐欺）之罪，均成立本罪。然在未經自首或有其他積極
    事實，足以證明其確已脫離或解散該組織之前，其違法行為
    ，仍繼續存在，即為行為之繼續，而屬單純一罪，至行為終
    了時，仍論為一罪（最高法院110年度台上字第1224號判決
    意旨參照）。查被告係自110年7月19日17時26分許起加入本
    案詐欺集團，業經本院認定如前，迄於同年月29日為警查獲
    止，其參與犯罪組織之行為，屬行為之繼續，為繼續犯，應
    僅成立一罪。
㈦、被告就如附表二編號1所示犯行部分，係以一行為同時觸犯參
    與犯罪組織罪、一般洗錢罪、三人以上共同詐欺取財罪；就
    如附表二編號2所示犯行部分，係以一行為同時觸犯一般洗
    錢罪、三人以上共同詐欺取財罪。前述附表二編號1、2所示
    犯行均為想像競合犯，應依刑法第55條前段規定，各從一重
    論以三人以上共同詐欺取財罪（共2罪）。
㈧、又按刑法處罰之加重詐欺取財罪係侵害個人財產法益之犯罪
    ，其罪數計算，依一般社會通念，應以被害人數、被害次數
    之多寡，決定其犯罪之罪數（最高法院110年度台上字第167
    7號判決意旨參照）。從而，被告所犯如附表二編號1、2所
    示不同被害人之2次加重詐欺取財犯行，均係犯意各別，行
    為互殊，應予分論併罰。
㈨、被告就所犯之數罪，雖均依想像競合從一重之加重詐欺罪處
    斷，然就所犯輕罪之一般洗錢罪，於洗錢防制法第16條第2
    項規定「犯前二條之罪，在偵查或審判中自白者，減輕其刑
    」；就所犯參與犯罪組織罪，於組織犯罪防制條例第8條第1
    項後段規定「犯第3條之罪，偵查及審判中均自白者，減輕
    其刑」。而想像競合犯之處斷刑，本質上係「刑之合併」，
    其所謂從一重處斷，乃將想像競合犯組成之評價上數罪，合
    併為科刑一罪，其所對應之刑罰，亦合併其評價上數罪之數
    法定刑，而為一個處斷刑。易言之，想像競合犯侵害數法益
    者皆成立犯罪，論罪時必須輕、重罪併舉論述，同時宣告所
    犯各罪名，包括各罪有無加重、減免其刑之情形，亦應說明
    論列，量刑時併衡酌輕罪部分量刑事由，評價始為充足。因
    此，法院決定處斷刑時，雖以其中最重罪名之法定刑，做為
    裁量之準據，惟於裁量其輕重時，仍應將輕罪合併評價在內
    。基此，除非輕罪中最輕本刑有較重於重罪之最輕本刑，而
    應適用刑法第55條但書規定重罪科刑之封鎖作用，須以輕罪
    之最輕本刑形成處斷刑之情形以外，則輕罪之減輕其刑事由
    若未形成處斷刑之外部性界限，自得將之移入刑法第57條或
    第59條之科刑審酌事項內，列為是否酌量從輕量刑之考量因
    子。是法院倘依刑法第57條規定裁量宣告刑輕重時，一併具
    體審酌輕罪部分之量刑事由，應認其評價即已完足，尚無過
    度評價或評價不足之偏失（最高法院108年度台上字第4405
    號、109年度台上字第3936號判決意旨參照）。經查，被告
    於偵查及本院審理時已就違反洗錢防制法、參與組織犯罪之
    犯罪事實為自白，則就其如附表二編號1、2所示犯行部分，
    本應均依上開規定減輕其刑，雖因想像競合犯之關係而各從
    一重之三人以上共同詐欺取財罪處斷，上開輕罪之減輕其刑
    事由未形成處斷刑之外部性界限，然依前揭說明，仍應於依
    刑法第57條規定量刑時，審酌上開輕罪之減輕其刑事由，作
    為被告量刑之有利因子，於下述量刑時一併審酌，附此敘明
    。
㈩、爰審酌被告尚屬年輕，並有適當之謀生能力，本應尋合法途
    徑賺取所需，竟貪圖不法利益，參與本案詐欺集團，並與「
    趙翊諼」、「@傑」及其等所屬本案詐欺集團其他成員間基
    於三人以上共同詐欺取財、洗錢之犯意聯絡，提供本案帳戶
    ，參與提領款項之行為，致告訴人乙○○、甲○○各受有如附表
    編號1、2「匯款金額」欄所示金額之財產上損害，且製造犯
    罪金流斷點、掩飾或隱匿特定犯罪所得去向，增加檢警查緝
    難度，使告訴人乙○○、甲○○之財物損失無法追回，助長詐欺
    犯罪盛行，危害社會秩序安全，所為實有不該。惟考量被告
    坦承犯行之犯後態度尚可，且於本案之前未曾因故意犯罪而
    受有期徒刑以上刑之宣告，有卷附臺灣高等法院被告前案紀
    錄表1份可稽，其素行非劣；復與告訴人乙○○、甲○○達成調
    解，此有本院111年度司刑移調字第800號調解筆錄1份（見
    本院卷第49至50頁）在卷可佐，尚見悔意；參以被告參與之
    犯罪情節非深、在本案詐欺集團擔任之角色與分工非重、所
    獲利益非多；兼衡被告於本院審理時自述其大學在學中之智
    識程度、從事組裝包裝之暑期工讀生工作及收入情形、婚姻
    狀態及與家人同住、無需扶養他人等家庭經濟生活狀況（見
    本院卷第63頁）；酌以被告合於前開輕罪之自白減輕其刑事
    由之量刑有利因子，暨其犯罪動機、目的、手段、告訴人乙○○、甲○○所受損害金額多寡、被告所獲利益高低等一切情狀
    ，各量處如附表一編號1、2「主文」欄所示之刑，並定其應
    執行之刑如主文所示。
、末查，被告於本案行為時尚屬年輕，其因一時思慮不周，觸
    犯刑章，然於犯罪後尚能坦承犯行，並與告訴人乙○○、甲○○
    達成調解，足徵被告及時幡然悔悟，且有悔意；參以被告雖
    然正在就學，但尚有從事暑期工讀工作，已有收入來源，經
    此偵審程序之教訓，自當知所警惕而無再犯之虞，本院綜核
    各情，認上述對被告所宣告之刑以暫不執行為適當，併予宣
    告緩刑4年，以啟自新。又為督促被告確實履行前述與告訴
    人乙○○、甲○○之調解條件，依刑法第74條第2項第3款規定，
    命被告應依如前述調解筆錄所載內容履行賠償義務（如附件
    所示）。
參、沒收部分
一、被告提供之本案帳戶，業經通報列為警示帳戶，業為被告供
    陳在卷（見本院卷第57頁），並有前揭本案帳戶交易明細表
    、歷史交易清單各1份、金融機構聯防機制通報單2份在卷為
    憑，且經本案偵、審程序後，已無法再提供正常流通交易使
    用；就本案帳戶存摺、提款卡部分雖未扣案，但所屬本案帳
    戶既已遭警示，該交易工具已失其匿名性，也無法再提供他
    人任意使用，實質上無何價值，又本案帳戶存摺、提款卡非
    違禁物或法定應義務沒收之物，爰不予宣告沒收。
二、按犯罪所得，屬於犯罪行為人者，沒收之；前2項之沒收，
    於全部或一部不能沒收或不宜執行沒收時，追徵其價額，刑
    法第38條之1第1項前段、第3項各有明文。再按共同正犯之
    犯罪所得，沒收或追徵，應就各人所分得之數額分別為之；
    先前對共同正犯採連帶沒收犯罪所得之見解，已不再援用及
    供參考，此為最高法院近來一致之見解。另按犯洗錢防制法
    第14條之罪，其所移轉、變更、掩飾、隱匿、收受、取得、
    持有、使用之財物或財產上利益，沒收之；犯第15條之罪，
    其所收受、持有、使用之財物或財產上利益，亦同，洗錢防
    制法第18條第1項定有明文。惟因洗錢行為之標的是否限於
    行為人者始得宣告沒收，法無明文，是倘法條未規定「不問
    屬於犯罪行為人與否均沒收」時，自仍以屬於被告所有者為
    限，始應予沒收。經查：
㈠、被告提領如附表二編號1、2「提領金額」欄所示款項後，即
    從中拿取3,000元作為報酬一情，業據被告供承在卷，則本
    案被告所分得之前開款項係其實際分受之不法利得，未據扣
    案，亦未由告訴人乙○○、甲○○取回，仍應依刑法第38條之1
    第1項、第3項之規定宣告沒收，於全部或一部不能沒收或不
    宜執行沒收時，追徵其價額。至於被告雖與告訴人乙○○、甲○○達成調解，有如前述，然按其調解條件均未完全履行，且
    被告亦未提供任何擔保，是此部分犯罪所得仍應予宣告沒收
    ，附此敘明。
㈡、又被告於附表二編號1、2「提領時間、地點」欄所示時間、
    地點，提領如附表二編號1、2「提領金額」欄所示款項，並
    從中拿取3,000元作為報酬後，其餘款項已上繳予「@傑」指
    示、自稱「外務」之人，而不在其實際支配持有當中，業經
    本院認定如前，而未據扣案，亦未由附表二編號1、2「遭詐
    騙對象」欄所示之人取回，本院復查無積極證據可資證明被
    告確有取得此部分上繳之款項，則揆諸前揭說明，其對此部
    分上繳款項既無事實上處分權限，亦未再分配有不法利得，
    自無從依洗錢防制法第18條第1項或刑法第38條之1第1項前
    段之規定，予以宣告沒收，併此敘明。　　
據上論斷，應依刑事訴訟法第273條之1第1項、第299條第1項前
段（本案採判決精簡原則，僅引述程序法條），判決如主文。
本案經檢察官丙○○提起公訴，檢察官鄭心慈到庭執行職務。
中　　華　　民　　國　　111 　年　　10　　月　　21　　日
                  刑事第十五庭  法  官  梁世樺
以上正本證明與原本無異。
如不服本判決應於收受判決後20日內向本院提出上訴書狀，並應
敘述具體理由；其未敘述上訴理由者，應於上訴期間屆滿後20日
內向本院補提理由書（均須按他造當事人之人數附繕本）「切勿
逕送上級法院」。
                                書記官　曾翊凱
中　　華　　民　　國　　111 　年　　10　　月　　24　　日
附錄本案論罪科刑法條全文：
組織犯罪防制條例第3條第1項
發起、主持、操縱或指揮犯罪組織者，處3年以上10年以下有期
徒刑，得併科新臺幣1億元以下罰金；參與者，處6月以上5年以
下有期徒刑，得併科新臺幣1千萬元以下罰金。但參與情節輕微
者，得減輕或免除其刑。

洗錢防制法第14條
有第2條各款所列洗錢行為者，處7年以下有期徒刑，併科新臺幣
5百萬元以下罰金。
前項之未遂犯罰之。
前二項情形，不得科以超過其特定犯罪所定最重本刑之刑。

中華民國刑法第339條之4
犯第339條詐欺罪而有下列情形之一者，處1年以上7年以下有期
徒刑，得併科1百萬元以下罰金：
一、冒用政府機關或公務員名義犯之。
二、三人以上共同犯之。
三、以廣播電視、電子通訊、網際網路或其他媒體等傳播工具，
    對公眾散布而犯之。
前項之未遂犯罰之。
附件：被告應遵守下列緩刑條件：
應依本院111年度司刑移調字第800號調解筆錄內容，向告訴人乙○○、甲○○履行賠償義務（已履行部分除外） 一、被告願給付原告乙○○新臺幣（下同）11萬5,016元，於111年8月20日以前先行給付3萬元，餘款8萬5,016元自111年9月起於每月20日以前分期給付1萬元（最末期應給付之金額為被告未清償之餘額），至全部清償為止。 二、被告願給付原告甲○○3萬324元，自111年8月起於每月20日以前分期給付1萬元（最末期應給付之金額為被告未清償之餘額），至全部清償為止。 備註： 依刑法第75條之1第1項第4款規定，被告違反本院所定前述命其所為之事項情節重大，足認原宣告之緩刑難收預期效果，而有執行刑罰之必要者，得撤銷緩刑之宣告。 
附表一：
編號 犯罪事實 主文  1 附表二編號1所示犯行（本案首次） 丁○○犯三人以上共同詐欺取財罪，處有期徒刑壹年貳月。  2 附表二編號2所示犯行 丁○○犯三人以上共同詐欺取財罪，處有期徒刑壹年壹月。 
附表二：(時間：民國、幣別：新臺幣、單位：元)
編號 遭詐騙對象 詐騙時間 詐騙手法 匯款時間 匯款金額 匯入帳戶 提領時間、地點 提領金額 1 乙○○（告訴人） 110年7月23日18時30分許 本案詐欺集團成員於左列時間，假冒大元氣寵物業者撥打電話聯繫乙○○，並佯稱：因自家網路遭駭客入侵，造成重複訂單，需依指示解除云云，致乙○○陷於錯誤，依指示匯款。 109年7月23日19時25分許 99,989  本案帳戶 110年7月23日19時38分許，在新北市○○區○○路0段00號之鶯歌鳳鳴郵局。 6萬、4萬     109年7月23日19時38分許 15,027  110年7月23日19時40分許，在新北市○○區○○路0段00號之鶯歌鳳鳴郵局。 1萬5,000 2 甲○○（告訴人） 110年7月23日19時2分許 本案詐欺集團成員於左列時間，假冒貸款人員撥打電話聯繫甲○○，並佯稱：貸款系統出問題，導致誤刷兩筆款項，須依指示匯款云云，致甲○○陷於錯誤，依指示匯款。 109年7月23日19時42分許 17,500  本案帳戶 110年7月23日19時52分許，在新北市○○區○○路0段00號之鶯歌鳳鳴郵局。 3萬     109年7月23日19時48分許 9,988        109年7月23日19時50分許 2,836    備註 起訴書附表編號1、2「匯款時間」欄所載「09月」部分，均屬誤載，應予更正如上。